# 承兑汇票保证金与应付票据可否抵销列示问题

提问人：lizzy33 时间：2016-10-10 21:13:25
求教陈版： 企业开具银行承兑汇票，向银行支付了100%的保证金，并与银行签订保证金与汇票抵消的协议，在编制报表时，可否将保证金与应付票据抵销后按净额列示？
2006 年版的《企业会计准则第 37 号——金融工具列报》应用指南明确规定“企业将某项金融资产充作金融负债的担保物，该金融资产不能与被担保的金融负债抵销”，但 2014 年修订后的版本已无该表述，对上述情况应如何考虑？
此外，如何理解修订后的 37 号准则应用指南第三十三条“在下列情况下，通常认为不满足本准则第二十八条所列条件，不得抵销相关金融资产和金融负债：”第三项”无追索权金融负债与作为其担保品的金融资产或其他资产“？是否有类似案例可供参考？

回答人：chenyiwei
修订前后的准则在此方面的规定是一致的，即应付票据不能与其保证金抵销列报。因为保证金只有在票据到期时才能抵冲票据款，所以不存在一项当前可执行的抵销权利，因此不满足抵销列报的条件。